【裁判字號】    89,易,5232
【裁判日期】    900104
【裁判案由】    毒品危害防制條例
【裁判全文】
臺灣高雄地方法院刑事判決                        八十九年度易字第五二三二號
    公  訴  人  臺灣高雄地方法院檢察署檢察官
    被      告  甲○○
右列被告因毒品危害防制條例案件，經檢察官提起公訴（八十八年度偵緝字第一三九
七號），本院判決如左：
    主  文
甲○○連續施用第二級毒品，累犯，處有期徒刑伍月，如易科罰金，以參佰元折算壹
日。
    事  實
一、甲○○曾於民國八十四年間，因違反麻醉藥品管理條例案件，經法院判處有期徒
    刑六月，並於八十六年三月十日縮刑期滿執行完畢，又於八十七年間再因施用毒
    品案件，經本院以八十七年度毒聲字第二○○號裁定送觀察、勒戒後，認無繼續
    施用毒品之傾向，經臺灣高雄地方法院檢察署檢察官於八十七年六月二十六日以
    八十七年度偵字第一三二七五號不起訴處分確定。猶不知悔改，明知安非他命係
    第二級毒品，竟基於概括之犯意，自八十七年十月間某日起至八十七年十二月四
    日止，連續在高雄市○○區○○路三十六號四樓，以將第二級毒品安非他命放置
    於錫箔紙上燒烤產生煙霧後吸食之方式，施用第二級毒品安非他命多次，嗣為警
    於八十七年十二月四日晚上七時三十分許，在上址查獲，並扣得玻璃球根一支、
    含安非他命殘渣塑膠盒一只、注射針筒一支、橡皮管參條，經採尿送驗後，查知
    上情，經本院以八十八年度毒聲字第一八四七號裁定送觀察、勒戒，惟甲○○未
    到案執行觀察、勒戒，並又承前概括犯意，於八十八年八月二十八日中午十二時
    許往前回溯二十四小時內某時，在不詳地點，施用第二級毒品安非他命一次，嗣
    為警於八十八年八月三十日中午十二時許，在高雄縣大樹鄉興山村興山橋前查獲
    ，而依前開本院裁定送觀察、勒戒後，認有繼續施用毒品之傾向。
二、案經高雄縣警察局、高雄縣警察局仁武分局分別移送臺灣高雄地方法院檢察署檢
    察官偵查起訴。
    理  由
一、訊之被告甲○○固坦承有於八十七年十月間某日起至八十七年十二月四日止，在
    高雄市○○區○○路三十六號四樓施用第二級毒品安非他命多次之事實，惟矢口
    否認有於八十八年八月三十日中午十二時許往前回溯二十四小時內某時有施用第
    二級毒品安非他命之犯行。惟查：被告分別於八十七年十二月四日晚上七時三十
    分許、八十八年八月三十日中午十二時許經警採取之尿液，送高雄縣衛生局檢驗
    結果，安非他命均呈陽性反應，有該局八十七年十二月八日八七煙檢字第二六一
    六號及八十八年九月四日八八煙檢字第二○一○號煙毒尿液檢驗成績書各一紙附
    卷可稽，且參以被告於八十八年八月三十日經送觀察、勒戒時，臺灣高雄看守所
    附設勒戒處所予以採尿檢驗結果，亦呈安非他命陽性反應，有該所尿液檢驗結果
    報告表一件在卷可參。而甲基安非他命經口服投與後，約百分之七十於二十四小
    時內可自尿液中排出，又其尿液內含甲基安非他命成分之檢出，與投與甲基安非
    他命的量、個人體質、檢驗儀器之精密度有關，通常採尿化驗是否呈陽性反應，
    應以投與後二十四小時內所採者為宜，此有行政院生署藥物食品檢驗局（80）藥
    檢醫字第四五二九號函可查，足徵被告分別於八十七年十二月四日晚上七時三十
    分許、八十八年八月三十日中午十二時許（即為警採集尿液時），均往前回溯二
    十四小時內某時，有施用第二級毒品安非他命各一次無訛。故被告前開自白部分
    固與事實相符，且被告應有於八十八年八月三十日中午十二時許往前回溯二十四
    小時內某時施用第二級毒品安非他命一次，洵堪認定。又被告於八十七年間因施
    用毒品案件，經本院以八十七年度毒聲字第二○○號裁定送觀察勒戒後，認無繼
    續施用毒品之傾向，再由臺灣高雄地方法院檢察署檢察官於八十七年六月二十六
    日以八十七年度偵字第一三二七五號不起訴處分確定，有該不起訴處分書一件附
    卷可按，其於五年內再犯毒品危害防制第十條之罪，經觀察、勒戒後，認有繼續
    施用毒品之傾向，亦有本院八十八年度毒聲字第一八四七號觀察、勒戒裁定書及
    臺灣高雄看守所附設勒戒處所八十八年九月七日高所正戒勒字第三八一一號函所
    附有繼續施用毒品傾向證明書各一件附卷可憑，本件事證明確，被告上開犯行洵
    堪認定。
二、查安非他命係毒品危害防制條例第二條第二項所稱之第二級毒品，不得持有、施
    用，被告竟持之以施用，核其所為，係犯毒品危害防制條例第十條第二項之施用
    第二級毒品罪。其先後多次施用犯行，時間緊接、手法及罪名均同，顯係基於概
    括犯意而為之，為連續犯，應論以一罪。其先後多次持有安非他命，亦係基於概
    括之犯意，本應以連續持有論，惟其持有後，進而施用，其持有行為應被其施用
    之行為所吸收，不另論罪。查被告曾於八十四年間，因違反麻醉藥品管理條例案
    件，經法院判處有期徒刑六月，並於八十六年三月十日縮刑期滿執行完畢，有臺
    灣高等法院被告全國前案紀錄表及臺灣高雄地方法院檢察署刑案資料查註紀錄表
    各一件在卷可稽，其於五年之內，再犯本件最重本刑為有期徒刑以上之罪，為累
    犯，應依刑法第四十七條之規定加重其刑。審酌被告有違反麻醉藥品前科，已如
    前述，竟再犯施用毒品案件，且經觀察勒戒後又再犯相同罪行，顯見意志甚為不
    堅，惟其犯罪係戕害自身，尚未害及他人，所犯情節非重及犯罪後坦承部分犯行
    ，態度尚佳等一切情狀，量處如主文所示之刑，並諭知易科罰金之折算標準。扣
    案之玻璃球根一支、含安非他命殘渣塑膠盒一只、注射針筒一支、橡皮管參條，
    均非被告所有，且非供被告施用第二級毒品安非他命之器具，已據被告於警訊及
    本院審理時供承甚明，並經上開地點之承租人林佳慧於警訊時陳明在卷，自與本
    案無涉，爰不予宣告沒收。
三、又公訴人起訴事實雖未敘及前開被告於八十八年八月三十日中午十二時許往前回
    溯二十四小時內某時，在不詳處所，施用第二級毒品安非他命一次之犯行，然該
    部分事實與公訴人起訴之犯罪事實既具有連續犯之裁判上一罪關係，基於審判不
    可分原則，本院自應一併予以審究，亦附此敘明。
據上論斷，應依刑事訴訟法第二百九十九條第一項前段，毒品危害防制條例第十條第
二項、第二十條第三項，刑法第十一條前段、第五十六條、第四十一條、第四十七條
，罰金罰鍰提高標準條例第二條，判決如主文。
中      華      民      國      九十      年    一      月      四      日
                                  臺灣高雄地方法院刑事庭
                                      法  官  李麗珠
右正本證明與原本無異。
如不服本判決，應於判決送達後十日內，向本院提出上訴狀。
                                      書記官  陳掌珠
中      華      民      國      九十      年    一      月      五      日
附錄本案判決論罪科刑法條：
毒品危害防制條例第十條第二項：
施用第二級毒品者，處三年以下有期徒刑。


司法院資訊處製作；財團法人民間司法改革基金會備份。
